【裁判字號】    92,簡上,117
【裁判日期】    921223
【裁判案由】    竊盜
【裁判全文】
臺灣屏東地方法院刑事判決                        九十二年度簡上字第一一七號
    上  訴  人  臺灣屏東地方法院檢察署檢察官
    被      告  甲○○
右列上訴人因被告竊盜案件，不服本院九十二年度簡字第三六三號中華民國九十二年
八月二十九日刑事簡易判決（聲請簡易判決處刑案號：九十二年度偵字第三六○一號
），提起上訴及移送併辦（併辦案號：九十二年度偵字第四八○三號），本院管轄第
二審合議庭認不得以簡易判決處刑，改依通常程序審理，自為第一審判決如左：
    主  文
原判決撤銷。
甲○○連續竊盜，處有期徒刑捌月。
    事  實
一、甲○○前因竊盜罪經臺灣桃園地方法院以民國八十七年度桃簡字第七十六號判決
    判處有期徒刑七月，緩刑三年，八十八年三月六日判決確定。九十年二月十五日
    又因竊盜罪經臺灣屏東地方法院九十年屏簡字第五十九號判決判處罰金五千元，
    同年四月十四日判決確定，同年六月十三日執行完畢。其仍不知悔改，復基於竊
    盜之概括犯意，意圖為自己不法之所有，連續於九十二年七月九日上午十二時三
    十分許，在屏東縣屏東市○○路與廈門街口之中央市場附近，趁在該路口擺設地
    攤之乙○○○不注意之際，將乙○○○隨身之皮包拉鍊拉開，竊取皮包內之現金
    新台幣（以下同）一萬一千元，得手後即逃離現場並將贓款花用殆盡；於同年月
    十二日中午十二時三十分許，在上開市場同一地點乙○○○之攤販前，又趁丙○○背包拉鍊未拉上且不注意之際，下手竊取該背包內之小皮包一只，得手後取出
    該小皮包內現金一萬四千元後，將小皮包丟棄於該市場附近之攤販，並以得手贓
    款中一百五十元購買裙子一件，旋經乙○○○於該市場中指認並與丙○○共同追
    至上開民權口與民生路口將之攔獲，甲○○始當場將所剩贓款一萬三千八百五十
    元返還丙○○，並由隨後到場之員警將其逮捕。甲○○雖經查獲上開竊盜犯行，
    然仍無改過之心，續承上開竊盜之概括犯意，意圖為自己不法之所有，復於同年
    九月四日上午十時三十分許，在屏東縣潮州鎮中正市場內，趁戊○○在該處選購
    鞋子不注意之際，將其皮包拉鍊拉開，下手竊取皮包內之現金，惟於伸手觸及皮
    包內現金而未及將之完全抽離皮包之際，即經戊○○當場發覺，而逮捕之，因而
    未能得逞。
二、案經屏東縣警察局屏東分局及潮州分局報請檢察官偵查聲請簡易判決處刑及移送
    併辦。
    理  由
一、被告甲○○對於右揭時地，竊取乙○○○及丙○○皮包內現金之犯行均坦承不諱
    ，核與被害人乙○○○及丙○○於警訊中之指述情節相符，並有贓物保領結一張
    附卷可稽，被告此部分犯行事證明確，堪可認定。
二、被告雖否認有於前述時地，下手竊取被害人戊○○皮包內現金，辯稱：當時伊雖
    在場，然係站在戊○○所背皮包之另一邊，並未拉動戊○○之皮包，亦未拉開其
    皮包之拉鍊下手行竊云云。惟查被害人戊○○遭竊當時係斜背皮包於左手邊，其
    在選購鞋子之際，因感覺有人在動其皮包，乃將該人之手往後撥開，同時轉頭，
    即看到被告，且皮包內之現金已露出一半等情，業經戊○○到庭指述明確，且當
    時同在現場之證人丁○○於警訊中亦證稱：伊有看見被告拉動戊○○之皮包等語
    明確。按諸常理，被害人戊○○係感覺皮包被拉動之同時即手往後拍並轉頭看見
    被告，應無誤認之理。被告所辯顯非可採，其犯行應可認定。
三、核被告先後竊取乙○○○及丙○○皮包內現金得手，係犯刑法第三百二十條第一
    項之竊盜罪，其下手竊取被害人戊○○皮包內現金未得手之行為則係犯同法第三
    百二十條第三項第一項之竊盜未遂罪。其兩次竊盜既遂及一次竊盜未遂時間緊接
    而犯同一基本構成要件，顯係基於概括犯意為之，應依連續犯之規定論以竊盜既
    遂之一罪，並加重其刑。併案關於被告竊取戊○○皮包內現金未遂部分，聲請簡
    易判決處刑書雖未記載，然既與聲請部分有連續犯之裁判上一罪關係，自為聲請
    效力所為，本院自得併予審判，附此敘明。原審以被告犯行事證明確，而論以連
    續竊盜，並科處有期徒刑六月，並諭知易科罰金之折算標準，固非無見，惟原判
    決未及審酌被告上開對被害人戊○○行竊未遂之犯行，尚有未洽，檢察官執此為
    上訴理由，應有可採，原判決自應撤銷改判。茲審酌被告甲○○前因竊盜罪經臺
    灣桃園地方法院以八十七年度桃簡字第七十六號判決判處有期徒刑七月，緩刑三
    年，八十八年三月六日判決確定。九十年二月十五日又因竊盜罪經臺灣屏東地方
    法院九十年屏簡字第五十九號判決判處罰金五千元，同年四月十四日判決確定，
    同年六月十三日執行完畢，此有台灣高等法院被告全國前案紀錄表一份在卷可按
    。足見法院已一再以緩刑及輕處罰金刑等方法予被告自新之機會，惟其仍不知悔
    改，復連續犯本件三次竊盜，顯見其好逸惡勞，觀念偏差已深，惡性非輕，且其
    於本案前二次竊行被查獲後，仍再為竊盜犯行而遭當場查獲，更見其毫無守法改
    過之心，自不宜再處以輕刑，否則無足以使生警惕之心，更無從收刑罰矯正之效
    ，及其犯罪所得非鉅，犯後對第三次竊盜未遂部分仍虛詞否認，態度非佳等一切
    情狀量處如主文所示之刑。
四、本院審酌被告連續竊盜罪犯罪情節，量處被告有期徒刑八月已如前述，檢察官之
    聲請為簡易判決處刑，即有刑事訴訟法第四百五十一條之一第四項但書第二款之
    情形，自不得以簡易判決程序處刑，爰於撤銷原判決後，依同法第四百五十二條
    之規定，改依通常程序自為第一審判決，附此敘明。
五、移送併辦意旨另以：被告甲○○於九十二年三、四月間，於屏東縣潮州鎮中正市
    場內，先後兩次下手竊取戊○○皮包內之財物，因認被告涉有竊盜罪嫌云云。按
    犯罪事實應依證據認定之，無證據不得推定犯罪事實，刑事訟訴法第一百五十四
    條定有明文。訊之被告否認有此部分犯行，辯稱：九十二年三、四月間，伊在台
    北，未犯該等竊盜犯行等語。經查戊○○於上揭時地第一次發現被竊時，後口袋
    之現金已被拿走，當時被告雖在其旁邊，然無法確定為被告所竊等情，業經戊○○於本院審理中陳明在卷，戊○○之陳述顯無法證明被告有此次竊盜犯行。又第
    二次係被告將戊○○所背皮包拉至身後，即被戊○○發現一節，固經戊○○陳述
    明確。惟被告下手行竊之標的乃戊○○皮包內之現金，並非皮包本身，自難認其
    拉動皮包之動作已達著手竊盜之程度，按竊盜罪並無處罰預備犯之規定，被告此
    一行為自難成立犯罪。併案意旨僅以戊○○之上開指述，即認被告涉有竊盜犯行
    ，自非可採。此部分併案犯罪事實尚屬不能證明，與檢察官聲請簡易判決處刑之
    犯罪事實並無連續犯關係，本院自無從併為審理，爰另退由檢察官依法處理，併
    此敘明。
據上論斷，應依刑事訟訴法第四百五十五條之一第三項、第三百六十九條第一項前段
、第三百六十四條、第四百五十二條、第二百九十九條第一項前段、刑法第五十六條
、第三百二十條第一項、罰金罰鍰提高標準條例第一條前段，判決如主文。
本案經檢察官何克昌到庭執行職務。
中      華      民      國      九十二      年    十二    月  二十三    日
                                      臺灣屏東地方法院刑事第三庭
          審判長  法  官  蔡國卿
                                                  法  官  楊萬益
                                                  法  官  柯雅惠
右正本證明與原本無異。
如不服本判決應於收受本判決送達後十日內向本院提出上訴書狀，其未敘述上訴理由
者，並得於提起上訴後十日內向本院補提理由書狀（均須按他造當事人之人數附繕本
 ）「切勿逕送上級法院」
                                                  書記官  曾文玲
中      華      民      國      九十二      年    十二    月  二十四    日
附錄法條：刑法第三百二十條第一項。
意圖為自己或第三人不法之所有，而竊取他人之動產者，為竊盜罪，處五年以下有期
徒刑、拘役或五百元以下罰金。


司法院資訊處製作；財團法人民間司法改革基金會備份。
